【裁判字號】    92,台上,1314
【裁判日期】    920320
【裁判案由】    強盜
【裁判全文】
最高法院刑事判決                              九十二年度台上字第一三一四號
    上  訴  人  甲○○
右上訴人因強盜案件，不服台灣高等法院台南分院中華民國九十二年一月七日第二審
判決（九十一年度上訴字第一二六五號，起訴案號：台灣台南地方法院檢察署九十一
年度偵字第七二八八、七三四四號），提起上訴，本院判決如左：
    主  文
上訴駁回。
    理  由
按刑事訴訟法第三百七十七條規定：上訴於第三審法院，非以判決違背法令為理由，
不得為之。是提起第三審上訴，應以原判決違背法令為理由，係屬法定要件。且必須
依據卷內資料為具體之指摘，並足據以辨認原判決已具備違背法令之形式，始屬相當
。本件原判決維持第一審依牽連犯關係，從一重論處上訴人甲○○攜帶兇器踰越牆垣
竊盜未遂，因脫免逮捕，而當場施以強暴罪刑之判決，駁回其在第二審之上訴，已敘
明所憑證據及認定理由。對於上訴人矢口否認有為脫免逮捕，而對被害人周宏展施強
暴犯行之所辯，何以不足採信，並已依據卷內證據資料，詳加指駁。另敘明本件待證
事項已明，證人江崇楠雖經傳喚未到庭，無拘提作證之必要。從形式上觀察，原判決
並無違背法令之情形存在。上訴意旨除仍執其在原審所辯陳詞，否認有為脫免逮捕，
而對被害人周宏展施強暴外，另指上訴人於民國九十一年十一月二十日調查時當庭要
求勘驗扣案之打火機，並請求作由高處跌落之試驗，看其彈簧刀是否會自動彈出，惟
原審並未同意，即推定扣案之打火機所附之彈簧刀，一定要觸壓特殊按鈕始能開啟，
已有認定事實不憑證據及證據調查未盡之違法。又被害人周宏展於原審證稱：「大約
有八至十個鄰居圍捕」，「一些人圍著他，……應該有人用手打他」，「被告在被打
時，我才被刺的」。是上訴人所辯係遭眾人圍毆，始誤傷被害人。此證詞係對於上訴
人有利之證據，原審未加採納，亦未說明不採之理由，自有判決不載理由之違法。再
上訴人對警訊筆錄不實在之抗辯，原審並未依職權調查警訊筆錄及陳述之真實性，遽
以上訴人在警訊之自白作為不利上訴人之認定，亦有證據調查未盡之違法云云。稽之
卷內資料，原審已於審判期日提示調取之證物彈簧刀，並訊問上訴人是否自己帶去（
現場）？已為上訴人所是認，有審判筆錄在卷足稽，自無證據調查未盡及認定事實不
憑證據之違法。而上訴人於警訊時經全程錄音，其錄音帶內容經一審勘驗結果，上訴
人於訊問「被害人之左大腿及左小腿各刺一刀是不是？」回答：「是」，有勘驗筆錄
在卷足憑。該勘驗筆錄原審亦於審判期日朗讀，並詢問上訴人意見，上訴人亦僅稱：
「是他們事先告訴我叫我這樣說。」未指警訊筆錄有何不實。原判決憑以採為認定上
訴人犯罪之證據，自無何證據調查未盡之違法。至被害人周宏展上述所證，原判決雖
未於理由說明何以不足採為有利上訴人之證據，所踐行之訴訟程序稍有欠洽，然於判
決無影響，依刑事訴訟法第三百八十條規定，亦不得為上訴第三審之理由。綜上說明
，應認其上訴為違背法律上之程式，予以駁回。
據上論結，應依刑事訴訟法第三百九十五條前段，判決如主文。
中      華      民      國    九十二    年      三      月     二十     日
                              最高法院刑事第二庭
                                  審判長法官  陳  錫  奎
                                        法官  洪  清  江
                                        法官  李  伯  道
                                        法官  陳  世  雄
                                        法官  惠  光  霞
      右正本證明與原本無異
                                              書  記  官
中      華      民      國    九十二    年      三      月    二十六    日


司法院資訊處製作；財團法人民間司法改革基金會備份。
